18. Infanterie-Division / 18. Infanterie-Division (mot.) / 18. Panzergrenadier-Division
Bundesarchiv
- 18. Infanterie-Division / 18. Infanterie-Division (mot.) / 18. Panzergrenadier-Division, DE-1958_6897fc44-c83b-4ad4-911a-552cbc7acaae; Schriftgut,Akten 132 Aufbewahrungseinheiten 3,5 laufende Meter
  - RH 26-18 18. Infanterie-Division / 18. Infanterie-Division (mot.) / 18. Panzergrenadier-Division, DE-1958_a6d10710-574b-4547-b78c-3749924ff192
    - Abteilung Ia (Führungsabteilung), DE-1958_e8927cbe-5a79-4f15-b26e-9913f403f6e7
      - Anlagen zum Kriegstagebuch Nr. 7, DE-1958_9162e3fe-061b-4d8e-8ddf-abca318c2748
        - Div.-Befehle, Karten, Planpausen, 1943; BArch RH 26-18/36; 32743/23; 18. Infanterie-Division/ 18. Infanterie-Division (mot.) / 18. Panzergrenadier-Division (18. ID / 18. ID (mot.) / 18 PGD); Schriftgut, Akten
          Enthält auch:
          Karten und Skizzen
        - Morgen- u. Zwischenmeldungen, 1943; BArch RH 26-18/37; 32743/25; 18. Infanterie-Division/ 18. Infanterie-Division (mot.) / 18. Panzergrenadier-Division (18. ID / 18. ID (mot.) / 18 PGD); Schriftgut, Akten
        - Tagesmeldungen, 1943; BArch RH 26-18/38; 32743/26; 18. Infanterie-Division/ 18. Infanterie-Division (mot.) / 18. Panzergrenadier-Division (18. ID / 18. ID (mot.) / 18 PGD); Schriftgut, Akten
        - Luftlagemeldungen, 1943; BArch RH 26-18/39; 32743/27; 18. Infanterie-Division/ 18. Infanterie-Division (mot.) / 18. Panzergrenadier-Division (18. ID / 18. ID (mot.) / 18 PGD); Schriftgut, Akten
        - Befehle, Meldungen, Fernschreiben, Karten (Gruppe v. Erdmannsdorff), 1943; BArch RH 26-18/40; 32743/28; 18. Infanterie-Division/ 18. Infanterie-Division (mot.) / 18. Panzergrenadier-Division (18. ID / 18. ID (mot.) / 18 PGD); Schriftgut, Akten
        - Morgen- u. Zwischenmeldungen (Gr. v. Erdmannsdorff), 1943; BArch RH 26-18/41; 32743/29; 18. Infanterie-Division/ 18. Infanterie-Division (mot.) / 18. Panzergrenadier-Division (18. ID / 18. ID (mot.) / 18 PGD); Schriftgut, Akten
        - Tagesmeldungen (Gr. v. Erdmannsdorff), 1943; BArch RH 26-18/42; 32743/30; 18. Infanterie-Division/ 18. Infanterie-Division (mot.) / 18. Panzergrenadier-Division (18. ID / 18. ID (mot.) / 18 PGD); Schriftgut, Akten
        - Luftlagemeldungen (Gr. v. Erdmannsdorff), 1943; BArch RH 26-18/43; 32743/31; 18. Infanterie-Division/ 18. Infanterie-Division (mot.) / 18. Panzergrenadier-Division (18. ID / 18. ID (mot.) / 18 PGD); Schriftgut, Akten
        - Planpausen, 1943; BArch RH 26-18/44K; 32743/24; 18. Infanterie-Division/ 18. Infanterie-Division (mot.) / 18. Panzergrenadier-Division (18. ID / 18. ID (mot.) / 18 PGD); Schriftgut, Akten
      - Kriegstagebuch Nr. 8, 1943; BArch RH 26-18/45; 42887/1; 18. Infanterie-Division/ 18. Infanterie-Division (mot.) / 18. Panzergrenadier-Division (18. ID / 18. ID (mot.) / 18 PGD); Schriftgut, Akten
      - Anlagen zum Kriegstagebuch Nr. 8, DE-1958_b2f9c185-7117-41ee-b9cf-4ed0fcbb123e
        - Div.-Befehle, Meldungen, Ausbildung, Bandenbekämpfung, Karten, Planpausen, Verlustmeldung, Kriegsrangliste, DE-1958_d94407fe-7d8b-49a0-8094-d4dfadfb4eee
          - Bd. 1, 1943; BArch RH 26-18/46; 42887/2; 18. Infanterie-Division/ 18. Infanterie-Division (mot.) / 18. Panzergrenadier-Division (18. ID / 18. ID (mot.) / 18 PGD); Schriftgut, Akten
          - Bd. 2, 1943; BArch RH 26-18/47; 42887/3; 18. Infanterie-Division/ 18. Infanterie-Division (mot.) / 18. Panzergrenadier-Division (18. ID / 18. ID (mot.) / 18 PGD); Schriftgut, Akten
          - Bd. 3, 1943; BArch RH 26-18/48; 42887/4; 18. Infanterie-Division/ 18. Infanterie-Division (mot.) / 18. Panzergrenadier-Division (18. ID / 18. ID (mot.) / 18 PGD); Schriftgut, Akten
        - Lagekarten, Planpausen, 1943; BArch RH 26-18/49K; 42887/5; 18. Infanterie-Division/ 18. Infanterie-Division (mot.) / 18. Panzergrenadier-Division (18. ID / 18. ID (mot.) / 18 PGD); Schriftgut, Akten
        - Tagesmeldungen, DE-1958_e424d43d-0493-4335-869e-c7d08c0060de
          - Bd. 1, 1943; BArch RH 26-18/50; 42887/6; 18. Infanterie-Division/ 18. Infanterie-Division (mot.) / 18. Panzergrenadier-Division (18. ID / 18. ID (mot.) / 18 PGD); Schriftgut, Akten
          - Bd. 2, 1943; BArch RH 26-18/51; 42887/7; 18. Infanterie-Division/ 18. Infanterie-Division (mot.) / 18. Panzergrenadier-Division (18. ID / 18. ID (mot.) / 18 PGD); Schriftgut, Akten
    - Abteilung Ic (Feindaufklärung und Abwehr, geistige Betreuung), DE-1958_f66be370-4e0e-405b-bcbb-638715ea578c
      - Kriegstagebuch Nr. 2 (Westen), 1939-1940; BArch RH 26-18/52; W 1078 e; 18. Infanterie-Division/ 18. Infanterie-Division (mot.) / 18. Panzergrenadier-Division (18. ID / 18. ID (mot.) / 18 PGD); Schriftgut, Akten
      - Anlagen zum Kriegstagebuch Nr. 2, 1939-1940; BArch RH 26-18/53; W 1078 f; 18. Infanterie-Division/ 18. Infanterie-Division (mot.) / 18. Panzergrenadier-Division (18. ID / 18. ID (mot.) / 18 PGD); Schriftgut, Akten; 152 Blatt; Luftbild aus konservatorischen Gründen entnommen, jetzt in RH 26-18/133
        Enthält:
        Befehle, Meldungen, Gefangenenmeldungen, Propaganda im Krieg
      - Stabia Koluft beim AOK 6.- Luftbild der Maas im Raum Elen - Urmond - Elsloo M 1:40 000 (fol. 42), 1940; BArch RH 26-18/133; W 1078 f; 18. Infanterie-Division/ 18. Infanterie-Division (mot.) / 18. Panzergrenadier-Division (18. ID / 18. ID (mot.) / 18 PGD); Schriftgut, Akten; siehe RH 26-18/53
      - Tätigkeitsbericht Ic, DE-1958_b51cfc4b-bfa9-4ee6-b620-a5fb763e5065
        - Bd. 1, 1940; BArch RH 26-18/54; W 7027/1; 18. Infanterie-Division/ 18. Infanterie-Division (mot.) / 18. Panzergrenadier-Division (18. ID / 18. ID (mot.) / 18 PGD); Schriftgut, Akten
        - Bd. 2, 1941; BArch RH 26-18/55; 23027/10; 18. Infanterie-Division/ 18. Infanterie-Division (mot.) / 18. Panzergrenadier-Division (18. ID / 18. ID (mot.) / 18 PGD); Schriftgut, Akten
      - Anlagen zum Tätigkeitsbericht.- Tagesmeldungen, Feindlage, Feindnachrichtenblätter, Karten, Planpausen, DE-1958_29566fc5-683f-4fee-b939-fa2ff7176729
        - Bd. 1, 1941; BArch RH 26-18/56; 23027/11; 18. Infanterie-Division/ 18. Infanterie-Division (mot.) / 18. Panzergrenadier-Division (18. ID / 18. ID (mot.) / 18 PGD); Schriftgut, Akten
        - Bd. 2, 1941; BArch RH 26-18/57; 23027/12; 18. Infanterie-Division/ 18. Infanterie-Division (mot.) / 18. Panzergrenadier-Division (18. ID / 18. ID (mot.) / 18 PGD); Schriftgut, Akten
        - Bd. 3, 1941; BArch RH 26-18/58; 23027/13; 18. Infanterie-Division/ 18. Infanterie-Division (mot.) / 18. Panzergrenadier-Division (18. ID / 18. ID (mot.) / 18 PGD); Schriftgut, Akten
      - Tätigkeitsbericht Ic, 1942; BArch RH 26-18/59; 32743/6; 18. Infanterie-Division/ 18. Infanterie-Division (mot.) / 18. Panzergrenadier-Division (18. ID / 18. ID (mot.) / 18 PGD); Schriftgut, Akten
      - Anlagen zum Tätigkeitsbericht, 1942; BArch RH 26-18/60; 32743/7; 18. Infanterie-Division/ 18. Infanterie-Division (mot.) / 18. Panzergrenadier-Division (18. ID / 18. ID (mot.) / 18 PGD); Schriftgut, Akten
        Gefangenenvernehmungen, Tagesmeldungen, Feindnachrichtenblätter, Karten, Skizzen, Planpausen
      - Tätigkeitsbericht Ic, 1942; BArch RH 26-18/61; 32743/17; 18. Infanterie-Division/ 18. Infanterie-Division (mot.) / 18. Panzergrenadier-Division (18. ID / 18. ID (mot.) / 18 PGD); Schriftgut, Akten
      - Anlagen zum Tätigkeitsbericht.- Tagesmeldungen, Gefangenenvernehmungen, Karten, DE-1958_6c70de0c-1eef-4890-bf01-f39312d4a5c4
        - Bd. 1, 1942; BArch RH 26-18/62; 32743/18; 18. Infanterie-Division/ 18. Infanterie-Division (mot.) / 18. Panzergrenadier-Division (18. ID / 18. ID (mot.) / 18 PGD); Schriftgut, Akten
        - Bd. 2, 1942; BArch RH 26-18/63; 32743/19; 18. Infanterie-Division/ 18. Infanterie-Division (mot.) / 18. Panzergrenadier-Division (18. ID / 18. ID (mot.) / 18 PGD); Schriftgut, Akten
        - Bd. 3, 1942; BArch RH 26-18/64; 32743/20; 18. Infanterie-Division/ 18. Infanterie-Division (mot.) / 18. Panzergrenadier-Division (18. ID / 18. ID (mot.) / 18 PGD); Schriftgut, Akten
      - Tätigkeitsbericht Ic, 1943; BArch RH 26-18/65; 32743/32; 18. Infanterie-Division/ 18. Infanterie-Division (mot.) / 18. Panzergrenadier-Division (18. ID / 18. ID (mot.) / 18 PGD); Schriftgut, Akten
      - Anlagen zum Tätigkeitsbericht.- Überläufer- u. Gefangenenvernehmungen, Tagesmeldungen, Kriegsgliederungen, Karten, DE-1958_bb6bcfc2-99e0-446e-9016-328bed9ce2ef
        - Bd. 1, 1943; BArch RH 26-18/66; 32743/33; 18. Infanterie-Division/ 18. Infanterie-Division (mot.) / 18. Panzergrenadier-Division (18. ID / 18. ID (mot.) / 18 PGD); Schriftgut, Akten
        - Bd. 2, 1943; BArch RH 26-18/67; 32743/34; 18. Infanterie-Division/ 18. Infanterie-Division (mot.) / 18. Panzergrenadier-Division (18. ID / 18. ID (mot.) / 18 PGD); Schriftgut, Akten
      - Tätigkeitsbericht Ic, 1943; BArch RH 26-18/68; 42887/8; 18. Infanterie-Division/ 18. Infanterie-Division (mot.) / 18. Panzergrenadier-Division (18. ID / 18. ID (mot.) / 18 PGD); Schriftgut, Akten
      - Anlagen zum Tätigkeitsbericht.- Überläufer- u. Gefangenenvernehmungen, Vernehmungsberichte, Tagesmeldungen, Karten, Planpausen, Feindnachrichtenblatt, DE-1958_0fc5e9e7-28ba-4e2f-86d9-e532ec153193
        - Bd. 1, 1943; BArch RH 26-18/69; 42887/9; 18. Infanterie-Division/ 18. Infanterie-Division (mot.) / 18. Panzergrenadier-Division (18. ID / 18. ID (mot.) / 18 PGD); Schriftgut, Akten
        - Bd. 2, 1943; BArch RH 26-18/70; 42887/10; 18. Infanterie-Division/ 18. Infanterie-Division (mot.) / 18. Panzergrenadier-Division (18. ID / 18. ID (mot.) / 18 PGD); Schriftgut, Akten
    - Abteilung II (Adjutant: Personalwesen), DE-1958_247ba632-5671-414a-9d9e-d66eb094287b
      - Tätigkeitsbericht IIa mit Anlagen, 1942; BArch RH 26-18/71; 32743/8; 18. Infanterie-Division/ 18. Infanterie-Division (mot.) / 18. Panzergrenadier-Division (18. ID / 18. ID (mot.) / 18 PGD); Schriftgut, Akten
      - Tätigkeitsbericht IIa, 1942; BArch RH 26-18/72; 32743/21; 18. Infanterie-Division/ 18. Infanterie-Division (mot.) / 18. Panzergrenadier-Division (18. ID / 18. ID (mot.) / 18 PGD); Schriftgut, Akten
      - Tätigkeitsbericht IIa mit Anlagen, DE-1958_a0aed9eb-91b2-4035-abee-679eb6bd7e18
        - Bd. 1, 1943; BArch RH 26-18/73; 32743/35; 18. Infanterie-Division/ 18. Infanterie-Division (mot.) / 18. Panzergrenadier-Division (18. ID / 18. ID (mot.) / 18 PGD); Schriftgut, Akten
        - Bd. 2, 1943; BArch RH 26-18/74; 42887/11; 18. Infanterie-Division/ 18. Infanterie-Division (mot.) / 18. Panzergrenadier-Division (18. ID / 18. ID (mot.) / 18 PGD); Schriftgut, Akten
    - Abteilung Ib (Quartiermeisterabteilung), DE-1958_f92b202c-1920-4bff-bd54-a024d66a13d1
      - Kriegstagebuch Nr. 1 des Div.-Arztes, 1939; BArch RH 26-18/75; P-1426; 18. Infanterie-Division/ 18. Infanterie-Division (mot.) / 18. Panzergrenadier-Division (18. ID / 18. ID (mot.) / 18 PGD); Schriftgut, Akten
      - Anl. zum Kriegstagebuch, DE-1958_c20cfaad-e3d4-499a-8242-e24853f03f08
        - Anl. zum Kriegstagebuch, 1939; BArch RH 26-18/76; P-1426 a; 18. Infanterie-Division/ 18. Infanterie-Division (mot.) / 18. Panzergrenadier-Division (18. ID / 18. ID (mot.) / 18 PGD); Schriftgut, Akten
        - Meldungen des IVc betr. Führung eines Kriegstagebuches, 1940; BArch RH 26-18/77; P-2230; 18. Infanterie-Division/ 18. Infanterie-Division (mot.) / 18. Panzergrenadier-Division (18. ID / 18. ID (mot.) / 18 PGD); Schriftgut, Akten
      - Kriegstagebuch, DE-1958_59b50ccc-9581-4575-92d7-44bfb9ccdea1
        - Bd. 1, 1940; BArch RH 26-18/78; W 1078 g1; 18. Infanterie-Division/ 18. Infanterie-Division (mot.) / 18. Panzergrenadier-Division (18. ID / 18. ID (mot.) / 18 PGD); Schriftgut, Akten
        - Bd. 2, 1940; BArch RH 26-18/79; W 1078 g2; 18. Infanterie-Division/ 18. Infanterie-Division (mot.) / 18. Panzergrenadier-Division (18. ID / 18. ID (mot.) / 18 PGD); Schriftgut, Akten
      - Anlagen zum Kriegstagebuch, 1940; BArch RH 26-18/80; W 1078 h; 18. Infanterie-Division/ 18. Infanterie-Division (mot.) / 18. Panzergrenadier-Division (18. ID / 18. ID (mot.) / 18 PGD); Schriftgut, Akten
        Tätigkeitsbericht der Abt. III, IVa, IVb, IVc, IVd, WuG, Kfz, Div. N. Fü., FPA 18
      - Erweitertes Kriegstagebuch (Westen), mit Anlagen, 1940; BArch RH 26-18/81; 22491; 18. Infanterie-Division/ 18. Infanterie-Division (mot.) / 18. Panzergrenadier-Division (18. ID / 18. ID (mot.) / 18 PGD); Schriftgut, Akten
        Gliederung, Stellenbesetzung, Zahlenangaben, Marschleistungen, Kriegsauszeichnungen, Übersichtskarte
      - Kriegstagebuch, 1940; BArch RH 26-18/82; W 5075; 18. Infanterie-Division/ 18. Infanterie-Division (mot.) / 18. Panzergrenadier-Division (18. ID / 18. ID (mot.) / 18 PGD); Schriftgut, Akten
      - Beilage zum Kriegstagebuch, 1940; BArch RH 26-18/83; W 7027/2; 18. Infanterie-Division/ 18. Infanterie-Division (mot.) / 18. Panzergrenadier-Division (18. ID / 18. ID (mot.) / 18 PGD); Schriftgut, Akten
        Verpflegungsstärken
      - Tätigkeitsbericht der Unterabteilungen, DE-1958_3802d94c-699b-4593-aa10-10aee080bca4
        - Tätigkeitsbericht der Abt. IVc, 1940; BArch RH 26-18/87; W 5075 e; 18. Infanterie-Division/ 18. Infanterie-Division (mot.) / 18. Panzergrenadier-Division (18. ID / 18. ID (mot.) / 18 PGD); Schriftgut, Akten
        - Tätigkeitsbericht der Abt. IVb, 1940; BArch RH 26-18/86; W 5075 d; 18. Infanterie-Division/ 18. Infanterie-Division (mot.) / 18. Panzergrenadier-Division (18. ID / 18. ID (mot.) / 18 PGD); Schriftgut, Akten
        - Tätigkeitsbericht der Abt. III, 1940; BArch RH 26-18/84; W 5075 b; 18. Infanterie-Division/ 18. Infanterie-Division (mot.) / 18. Panzergrenadier-Division (18. ID / 18. ID (mot.) / 18 PGD); Schriftgut, Akten
        - Tätigkeitsbericht der Abt. IVa, 1940; BArch RH 26-18/85; W 5075 c; 18. Infanterie-Division/ 18. Infanterie-Division (mot.) / 18. Panzergrenadier-Division (18. ID / 18. ID (mot.) / 18 PGD); Schriftgut, Akten
        - Tätigkeitsbericht der Abt. IVd (ev.), 1940; BArch RH 26-18/88; W 5075 f; 18. Infanterie-Division/ 18. Infanterie-Division (mot.) / 18. Panzergrenadier-Division (18. ID / 18. ID (mot.) / 18 PGD); Schriftgut, Akten
        - Tätigkeitsbericht der Abt. IVd (kath.), 1940; BArch RH 26-18/89; W 5075 f1; 18. Infanterie-Division/ 18. Infanterie-Division (mot.) / 18. Panzergrenadier-Division (18. ID / 18. ID (mot.) / 18 PGD); Schriftgut, Akten
        - Tätigkeitsbericht der Abt. WuG und Kfz, 1940; BArch RH 26-18/90; W 5075 a; 18. Infanterie-Division/ 18. Infanterie-Division (mot.) / 18. Panzergrenadier-Division (18. ID / 18. ID (mot.) / 18 PGD); Schriftgut, Akten
        - Tätigkeitsbericht des Div. Na. Fü. 18, 1940; BArch RH 26-18/91; W 5075 g; 18. Infanterie-Division/ 18. Infanterie-Division (mot.) / 18. Panzergrenadier-Division (18. ID / 18. ID (mot.) / 18 PGD); Schriftgut, Akten
        - Tätigkeitsbericht des FPA 18, 1940; BArch RH 26-18/92; W 5075 h; 18. Infanterie-Division/ 18. Infanterie-Division (mot.) / 18. Panzergrenadier-Division (18. ID / 18. ID (mot.) / 18 PGD); Schriftgut, Akten
      - Tätigkeitsbericht der Abt. Ib (Heimat), mit Anlagen, 1940-1941; BArch RH 26-18/93; 9784; 18. Infanterie-Division/ 18. Infanterie-Division (mot.) / 18. Panzergrenadier-Division (18. ID / 18. ID (mot.) / 18 PGD); Schriftgut, Akten
        Tätigkeitsbericht der Abt. III, IVa, IVb, IVd, V, WuG, FPA 18 und FeldgendTr. 18
      - Kriegstagebuch, mit Kriegsrangliste, 1941; BArch RH 26-18/94; 17190/1; 18. Infanterie-Division/ 18. Infanterie-Division (mot.) / 18. Panzergrenadier-Division (18. ID / 18. ID (mot.) / 18 PGD); Schriftgut, Akten
      - Anlagen zum Kriegstagebuch.- Befehle, Bes. Anordnungen für die Versorgung, DE-1958_98921952-8bc5-45a7-bc2a-ae697cb51886
        - Bd. 1, 1941; BArch RH 26-18/95; 17190/2; 18. Infanterie-Division/ 18. Infanterie-Division (mot.) / 18. Panzergrenadier-Division (18. ID / 18. ID (mot.) / 18 PGD); Schriftgut, Akten
        - Bd. 2, 1941; BArch RH 26-18/96; 17190/3; 18. Infanterie-Division/ 18. Infanterie-Division (mot.) / 18. Panzergrenadier-Division (18. ID / 18. ID (mot.) / 18 PGD); Schriftgut, Akten
        - Bd. 3, 1941; BArch RH 26-18/97; 17190/4; 18. Infanterie-Division/ 18. Infanterie-Division (mot.) / 18. Panzergrenadier-Division (18. ID / 18. ID (mot.) / 18 PGD); Schriftgut, Akten
        - Bd. 4, 1941; BArch RH 26-18/98; 17190/5; 18. Infanterie-Division/ 18. Infanterie-Division (mot.) / 18. Panzergrenadier-Division (18. ID / 18. ID (mot.) / 18 PGD); Schriftgut, Akten
      - Tätigkeitsbericht des Stab Franke, mit Anlagen, 1941; BArch RH 26-18/99; 17190/6; 18. Infanterie-Division/ 18. Infanterie-Division (mot.) / 18. Panzergrenadier-Division (18. ID / 18. ID (mot.) / 18 PGD); Schriftgut, Akten
        Bes. Anordnungen für die Versorgung, Tagesmeldungen, Ia-Div. Befehle zur Bildung der Gruppe v. Erdmannsdorff
      - Tätigkeitsbericht der Abt. III, IVa, IVb, IVd, V, FPA, 1941; BArch RH 26-18/100; 17190/7; 18. Infanterie-Division/ 18. Infanterie-Division (mot.) / 18. Panzergrenadier-Division (18. ID / 18. ID (mot.) / 18 PGD); Schriftgut, Akten
      - Kriegstagebuch (Russland), 1942; BArch RH 26-18/101; 32743/39; 18. Infanterie-Division/ 18. Infanterie-Division (mot.) / 18. Panzergrenadier-Division (18. ID / 18. ID (mot.) / 18 PGD); Schriftgut, Akten
      - Anl. zum Kriegstagebuch, 1942; BArch RH 26-18/102; 32743/40; 18. Infanterie-Division/ 18. Infanterie-Division (mot.) / 18. Panzergrenadier-Division (18. ID / 18. ID (mot.) / 18 PGD); Schriftgut, Akten
        Bes. Anordnungen für die Versorgung, Tagesmeldungen
      - Tätigkeitsbericht der Abt. III, IVa, IVb, IVd, V, FPA 18, 1942; BArch RH 26-18/103; 32743/41; 18. Infanterie-Division/ 18. Infanterie-Division (mot.) / 18. Panzergrenadier-Division (18. ID / 18. ID (mot.) / 18 PGD); Schriftgut, Akten
      - Kriegstagebuch, 1942; BArch RH 26-18/104; 32743/42; 18. Infanterie-Division/ 18. Infanterie-Division (mot.) / 18. Panzergrenadier-Division (18. ID / 18. ID (mot.) / 18 PGD); Schriftgut, Akten
      - Anlagen zum Kriegstagebuch, DE-1958_2e047f6c-ced4-4734-a4a5-a34bcc549d8e
        - Bes. Anordnungen für die Versorgung, Tagesmeldungen, DE-1958_66e5a76a-969e-4190-ac9a-4fbc85310d65
          - Bd. 1, 1942; BArch RH 26-18/105; 32743/43; 18. Infanterie-Division/ 18. Infanterie-Division (mot.) / 18. Panzergrenadier-Division (18. ID / 18. ID (mot.) / 18 PGD); Schriftgut, Akten
          - Bd. 2, 1942; BArch RH 26-18/106; 32743/44; 18. Infanterie-Division/ 18. Infanterie-Division (mot.) / 18. Panzergrenadier-Division (18. ID / 18. ID (mot.) / 18 PGD); Schriftgut, Akten
          - Bd. 3, 1942; BArch RH 26-18/107; 32743/45; 18. Infanterie-Division/ 18. Infanterie-Division (mot.) / 18. Panzergrenadier-Division (18. ID / 18. ID (mot.) / 18 PGD); Schriftgut, Akten
        - Tätigkeitsbericht der Abt. III, IVa, IVb, IVd, V, FPA, 1942; BArch RH 26-18/108; 32743/46; 18. Infanterie-Division/ 18. Infanterie-Division (mot.) / 18. Panzergrenadier-Division (18. ID / 18. ID (mot.) / 18 PGD); Schriftgut, Akten
      - Kriegstagebuch Nr. 2 des Kfz. Dienstes (1. Jan. - 30. Apr. 1942).- Kriegstagebuch Nr. 3 des Div.-Ingenieurs (1. Mai - 31. Dez. 1942), BArch RH 26-18/109; 25927/1; 18. Infanterie-Division/ 18. Infanterie-Division (mot.) / 18. Panzergrenadier-Division (18. ID / 18. ID (mot.) / 18 PGD); Schriftgut, Akten
      - Anlagen zum Kriegstagebuch des Div.-Ingenieurs, DE-1958_b15f438c-e3f3-4d9c-9e73-b5b2e4735be8
        - Tätigkeitsbericht der Abt., 1942; BArch RH 26-18/110; 25927/2; 18. Infanterie-Division/ 18. Infanterie-Division (mot.) / 18. Panzergrenadier-Division (18. ID / 18. ID (mot.) / 18 PGD); Schriftgut, Akten
          1. Werkstatt-Kp. (mot) 1/18
          2. Werkstatt-Kp. (mot) 2/18
          3. Gr. Kw. Kol. f. Betr. Stoff (mot) 7/18
          4. Gr. Kw. Kol. f. Betr. Stoff (mot) 8/18
        - Überblick über die Leistung der Werkstatt-Kp. (mot) 1/18 u. 2/18, 1942; BArch RH 26-18/111; 25927/3; 18. Infanterie-Division/ 18. Infanterie-Division (mot.) / 18. Panzergrenadier-Division (18. ID / 18. ID (mot.) / 18 PGD); Schriftgut, Akten
      - Kriegstagebuch, 1943; BArch RH 26-18/112; 32743/47; 18. Infanterie-Division/ 18. Infanterie-Division (mot.) / 18. Panzergrenadier-Division (18. ID / 18. ID (mot.) / 18 PGD); Schriftgut, Akten
      - Anl. zum Kriegstagebuch, 1943; BArch RH 26-18/113; 32743/48; 18. Infanterie-Division/ 18. Infanterie-Division (mot.) / 18. Panzergrenadier-Division (18. ID / 18. ID (mot.) / 18 PGD); Schriftgut, Akten
      - Tätigkeitsbericht der Abt. III, IVa, IVb, IVd, V, FPA, 1943; BArch RH 26-18/114; 32743/49; 18. Infanterie-Division/ 18. Infanterie-Division (mot.) / 18. Panzergrenadier-Division (18. ID / 18. ID (mot.) / 18 PGD); Schriftgut, Akten
      - Kriegstagebuch, 1943; BArch RH 26-18/115; 42887/12; 18. Infanterie-Division/ 18. Infanterie-Division (mot.) / 18. Panzergrenadier-Division (18. ID / 18. ID (mot.) / 18 PGD); Schriftgut, Akten
      - Anlagen zum Kriegstagebuch, DE-1958_9bc5ff87-b5f1-4586-b3ab-d74fdd7f65d1
        - Bes. Anordnungen für die Versorgung, Tagesmeldungen, DE-1958_60d826f6-6150-42bf-a80a-bcee32547da9
          - Bd. 1, 1943; BArch RH 26-18/116; 42887/13; 18. Infanterie-Division/ 18. Infanterie-Division (mot.) / 18. Panzergrenadier-Division (18. ID / 18. ID (mot.) / 18 PGD); Schriftgut, Akten
          - Bd. 2, 1943; BArch RH 26-18/117; 42887/14; 18. Infanterie-Division/ 18. Infanterie-Division (mot.) / 18. Panzergrenadier-Division (18. ID / 18. ID (mot.) / 18 PGD); Schriftgut, Akten
        - Tätigkeitsbericht der Abt. III, IVa, IVb, IVd, V, FPA, 1943; BArch RH 26-18/118; 42887/15; 18. Infanterie-Division/ 18. Infanterie-Division (mot.) / 18. Panzergrenadier-Division (18. ID / 18. ID (mot.) / 18 PGD); Schriftgut, Akten
    - Sonstige Unterlagen, DE-1958_c5a3aaed-f1ca-438f-878b-5a0ffe988c84
      - Mit Ib im Westen.- Erweitertes Kriegstagebuch der 18. ID, Abt. Ib, zusammengestellt von Hptm. i. G. E. Golling, mit Anlagen, 1940; BArch RH 26-18/124; III H 602; 18. Infanterie-Division/ 18. Infanterie-Division (mot.) / 18. Panzergrenadier-Division (18. ID / 18. ID (mot.) / 18 PGD); Schriftgut, Akten; 54 Blatt
        Stellenbesetzung vom 10. Mai 1940
        Verluste
        Gefangene
        Munitionsverbrauch
        Flußübergänge
        Waffen- und Großgeräteausfälle
        Pferdeverluste
        Betriebsstoffverbrauch
        Feldpost
        Marschleistungen
        Auszeichnungen
        Karte: Quartiere des Ib
      - Erfahrungsbericht der 18. Div., 1940; BArch RH 26-18/119; 34188; 18. Infanterie-Division/ 18. Infanterie-Division (mot.) / 18. Panzergrenadier-Division (18. ID / 18. ID (mot.) / 18 PGD); Schriftgut, Akten
      - Tagesbefehle, Armeebefehl, Korps-Tagesbefehl, 1941; BArch RH 26-18/120; H 15-18/1; 18. Infanterie-Division/ 18. Infanterie-Division (mot.) / 18. Panzergrenadier-Division (18. ID / 18. ID (mot.) / 18 PGD); Schriftgut, Akten
      - Ausschnitte von Lagekarten, 1944; BArch RH 26-18/122; E 1; 18. Infanterie-Division/ 18. Infanterie-Division (mot.) / 18. Panzergrenadier-Division (18. ID / 18. ID (mot.) / 18 PGD); Schriftgut, Akten
      - Die Kriegstagebücher 1944-1945 (Nachkriegs-Ausarbeitung), BArch RH 26-18/125; Zg. 264/72; 18. Infanterie-Division/ 18. Infanterie-Division (mot.) / 18. Panzergrenadier-Division (18. ID / 18. ID (mot.) / 18 PGD); Schriftgut, Akten
      - Kriegsgliederung, o. Dat.; BArch RH 26-18/128; Zg. 194/85; 18. Infanterie-Division/ 18. Infanterie-Division (mot.) / 18. Panzergrenadier-Division (18. ID / 18. ID (mot.) / 18 PGD); Schriftgut, Akten